臺灣高雄地方法院民事裁定
111年度司字第7號
聲  請  人  黃光進  


相  對  人  利昌紙器股份有限公司

上列當事人間請求選派清算人事件，本院裁定如下：
    主  文
選派黃光進（男，民國00年0月00日生，身分證統一編號：Z0000
00000號，住高雄市○○區○○○路000號）為相對人利昌紙器股份有
限公司之清算人。
聲請程序費用新臺幣壹仟元由相對人負擔。
    理  由
一、聲請意旨略以：相對人業於民國78年6月30日經高雄市政府
    以高市府經商公字第11054571100號函解散登記在案，依法
    應進行清算，而相對人之董事黃秋枋、黃銓臣及黃劉若蘭皆
    已死亡，目前未有任何清算人可茲行使清算任務，且公司法
    及相對人公司章程就此未另行規定，相對人亦從未以股東會
    另選清算人，又聲請人持有相對人股份總數480股，聲請人
    自屬公司法第322條第2項之利害關係人，為免損及公司及股
    東權益，爰依公司法第322條第2項規定，聲請法院選派聲請
    人擔任相對人之清算人等語。
二、按解散之公司除因合併、分割或破產而解散外，應行清算，
    公司法第24條定有明文。又依同法第26條之1規定，前開規
    定於公司經中央主管機關撤銷或廢止登記者，準用之。次按
    股份有限公司之清算，以董事為清算人，但同法或章程另有
    規定或股東會另選清算人時，不在此限；不能依前項之規定
    定清算人時，法院得因利害關係人之聲請，選派清算人，同
    法第322條規範明確。準此，股份有限公司於全體董事不能
    擔任，或公司章程未訂定，或股東會未另選清算人時，法院
    得因利害關係人之聲請選派清算人（最高法院93年度台上字
    第2396判決意旨參照）。
三、經查，聲請人就其所主張之聲請意旨，業據其提出與所述相
    符之高雄市政府高市府經商公字第11054571100號函、經濟
    部商業司商工登記公示資料查詢服務網路摘印本、相對人變
    更登記表及股東名簿等為證，且相對人業遭主管機關解散登
    記，本應進行清算程序，惟其董事黃秋枋、黃銓臣及黃劉若
    蘭均已死亡，相對人現無董事可資擔任清算人，復未於章程
    規定清算人，亦未以股東會另選清算人，尚未完成清算程序
    等節，亦經本院依職權調取相對人公司設立及歷次變更登記
    資料，暨廢止前之最新章程，查明屬實，並有本院陳報清算
    人就任查詢表附卷可稽，足認相對人確有選派清算人之必要
    ，又聲請人持有相對人股份總數480股，擔任相對人之監察
    人，其以利害關係人身分，向本院聲請選派相對人之清算人
    ，洵屬有據。本院綜合上情，認應以聲請人擔任相對人之清
    算人為適當，且其亦無非訟事件法第176條不得選派為清算
    人之情形，爰選派聲請人擔任相對人之清算人。
四、依非訟事件法第24條第1 項、第175 條第3 項，裁定如主文
    。 
中　　華　　民　　國　　111 　年　　3 　　月　　31　　日
                民事第四庭      法　官　郭任昇
正本係照原本作成。
本裁定不得聲明不服。
中　　華　　民　　國　　111 　年　　3 　　月　　31　　日
                                書記官　林秀敏